最  高  行  政  法  院  裁  定
                                     100年度裁字第2249號
上  訴  人  財團法人臺北縣私立裕德國民小學
代  表  人  廖裕德
訴訟代理人  蘇進文  律師
被 上訴 人  新北市政府稅捐稽徵處
代  表  人  許慈美
上列當事人間有關稅捐事務事件，上訴人對於中華民國100年5月
26日臺北高等行政法院100年度訴字第297號判決，提起上訴，本
院裁定如下：
    主  文
上訴駁回。
上訴審訴訟費用由上訴人負擔。
    理  由
一、按對於高等行政法院判決之上訴，非以其違背法令為理由，
    不得為之，行政訴訟法第242條定有明文。依同法第243條第
    1項規定，判決不適用法規或適用不當者，為違背法令；而
    判決有同條第2項所列各款情形之一者，為當然違背法令。
    是當事人對於高等行政法院判決上訴，如依行政訴訟法第24
    3條第1項規定，以高等行政法院判決有不適用法規或適用不
    當為理由時，其上訴狀或理由書應有具體之指摘，並揭示該
    法規之條項或其內容；若係成文法以外之法則，應揭示該法
    則之旨趣；倘為司法院解釋或本院之判例，則應揭示該判解
    之字號或其內容。如以行政訴訟法第243條第2項所列各款情
    形為理由時，其上訴狀或理由書，應揭示合於該條項各款之
    事實。上訴狀或理由書如未依此項方法表明，或其所表明者
    與上開法條規定不合時，即難認為已對高等行政法院判決之
    違背法令有具體之指摘，其上訴自難認為合法。
二、上訴人於坐落原臺北縣土城市○○段688及688之7地號等2筆
    土地上所建造之建築物，經前臺北縣政府工務局於民國99年
    8月10日以北府工施字第0990750963號函核發99土使字第314
    號使用執照，並副知原臺北縣土城市公所（下稱土城公所）
    ，土城公所遂依原臺北縣土城市建築工地臨時稅自治條例規
    定（下稱系爭自治條例），以99年8月31日北縣土財字第099
    0031561號函送建築工地臨時稅核定通知書（編號：000092
    號）及繳款書，課徵上訴人新臺幣（下同）3,254,800元。
    上訴人不服，申請復查，未獲變更，提起訴願，遭決定駁回
    ，提起本件行政訴訟，經原審判決駁回。
三、上訴人對於高等行政法院判決上訴，主張：（一）改制前之
    臺北縣土城市創設開徵系爭建築工地臨時稅，該臨時稅課徵
    年限僅2年，自不得再於2年期滿後，再重新提案施行，毫無
    限制地變相延長其適用，一再展延其適用時間，欠缺正當性
    及必要性。且土城公所因未依系爭自治條例及預算法之相關
    規定「專款專用」與管控執行，核與系爭自治條例意旨、誠
    信原則及租稅法定主義之精神相違，原判決未審酌及此，有
    判決不備理由之違法。（二）上訴人建築校舍係供「興學教
    育」之用，縱系爭自治條例並非無效，亦應將上訴人之角色
    ，類推為系爭自治條例第4條第1項後段公辦建築之性質，而
    予除外適用。原判決未查，有判決不備理由之違法等語，為
    其理由。惟原判決以，（一）依地方稅法通則第3條第2項、
    第6條及系爭自治條例第1條、第2條、第5條、第6條及第10
    條規定，已就系爭建築工地臨時稅之課徵範圍、納稅義務人
    、稅率稅額等稅捐構成要件為明確之規定，足夠使納稅義務
    人明瞭及事前預計其租稅負擔，已符合租稅構成要件明確性
    要求，與租稅法定主義原則及法律保留原則無違。（二）依
    系爭自治條例第1條規定、第4條、第5條規定，以及被上訴
    人係採取俟人民取得使用執照後始課徵工地稅之間接手段觀
    之，對人民權益之侵害已相對輕微；且採取之方法有助於達
    成改善地方財稅與提升市民生活品質之立法目的，而其採取
    之方法與造成之損害間尚難謂有失均衡，難謂被上訴人之開
    徵建築工地臨時稅有違比例原則及量能課稅原則。（三）按
    土城公所因地方自治財政需要，充裕市庫收入，依地方稅法
    通則第6條第1項規定擬定系爭自治條例，參照地方稅法通則
    第3條第2項及第6條之規定，被上訴人於原土城市民代表會
    完成三讀立法程序後公布實施，並於系爭自治條例公布前，
    報請前臺北縣政府及財政部備查，則被上訴人據此核課建築
    工地臨時稅，並無違誤。（四）系爭自治條例第6條、第8條
    核屬對納稅主體之規定，未限制建築物使用執照之申請，使
    用執照之核發或建築物之使用，並無所指對中央建築法規定
    事項另設限制等情。又有關建築案之證照等事項，悉由主管
    機關即改制前臺北縣政府工務局依法為之，故系爭自治條例
    規定全然與相關執照之准駁或決定無關。另建築法規，核其
    性質並非租稅法規，與系爭自治條例規範目的有別，建築工
    地臨時稅屬稅捐性質，並非使用執照之規費。（五）系爭自
    治條例第4條第1項但書已明定，除公辦建築、配合公共建設
    拆遷之就地整建或易地重建及因震災重建者外，凡於原土城
    市轄內，建築工地總樓地板面積在500平方公尺以上者，應
    就其全部樓地板面積課徵建築工地稅。又所稱「公辦建築」
    ，係指起造人為政府機關之公有建築物。上訴人興建學校並
    非「公辦建築」，尚無系爭自治條例第4條第1項但書規定之
    適用，亦無從類推適用。（六）預算編列之增減多寡係屬土
    城公所之職權，歲出預算編列、管控執行與本案稅捐核課係
    屬二事，而是否專款專用核屬審計機關之職權，要難作為上
    訴人有利之認定等語，因之駁回上訴人之訴，已於理由中詳
    予論斷。上訴意旨，雖以該判決違背法令為由，惟核其上訴
    理由書所載內容，無非復執業經原審論斷不採之陳詞，再予
    爭執，或就原審取捨證據、認定事實之職權行使，指摘其為
    不當，或係以其一己對法規之主觀見解，任意指摘原判決所
    為論斷有不適用法規或適用不當之情，並就原審已論斷者，
    泛言未論斷，或就原審所為論斷，泛言其論斷違反誠信原則
    、租稅法定主義，而非具體表明合於不適用法規、適用法規
    不當、或行政訴訟法第243條第2項所列各款之情形，難認對
    該判決之如何違背法令已有具體之指摘，應認其上訴為不合
    法。至上訴人援引之本院96年度判字第2100號判決，案情不
    同，本件無適用餘地，附此敘明。
四、據上論結，本件上訴為不合法。依行政訴訟法第249條第1項
    前段、第104條、民事訴訟法第95條、第78條，裁定如主文
    。
中    華    民    國    100   年    9     月    15    日
                    最高行政法院第一庭
                        審判長法官  鍾  耀  光
                              法官  鄭  忠  仁
                              法官  黃  淑  玲
                              法官  鄭  小  康
                              法官  林  樹  埔

以  上  正  本  證  明  與  原  本  無  異
中    華    民    國    100   年    9     月    16    日
                              書記官  王  史  民